臺灣高等法院刑事判決　　　　　　　　 94年度上訴字第655號
上　訴　人
即　被　告　癸○○
選任辯護人　張漢榮　律師
上列上訴人因違反臺灣地區與乙○○○○○關係條例等案件，不
服臺灣基隆地方法院93年度訴字第86號，中華民國93年 7月23日
、93年12月31日第一審判決（起訴案號：臺灣基隆地方法院檢察
署91年度偵字第4352號、92年度偵字第1092號），提起上訴，本
院判決如下：
    主  文
原判決關於癸○○部分撤銷。
癸○○連續幫助以詐術得財產上不法之利益，累犯，處有期徒刑
捌月；又共同連續違反不得使乙○○○○○非法進入臺灣地區之
規定，累犯，處有期徒刑陸月，扣案之己○○私章壹枚沒收。應
執行有期徒刑壹年，扣案之己○○私章壹枚沒收。
    事    實
一、癸○○曾於民國（下同）83年間因詐欺案件，經臺灣臺北地
    方法院判處有期徒刑五月，緩刑三年確定；又於85年間因竊
    盜案件，經臺灣臺北地方法院判處有期徒刑三月，並經本院
    駁回上訴確定；復因業務侵占案件，經臺灣基隆地方法院判
    處有期徒刑七月確定，且因其於緩刑期內更犯罪，故於86年
    間經臺灣基隆地方法院裁定撤銷前揭詐欺案件緩刑之宣告，
    嗣經臺灣基隆地方法院就上開詐欺、業務侵占案件定應執行
    有期徒刑一年確定，並與前揭竊盜案件接續執行，於86年12
    月12日因縮短刑期假釋出監，且於87年05月01日假釋期滿，
    未經撤銷假釋，其未執行之刑以已執行論而執行完畢。詎其
    猶不知悔改，竟分別為以下犯行：
(一)自90年02月初某日起，陸續邀同居無定所之遊民庚○○、辛○○、戊○○、子○○（庚○○、辛○○涉犯詐欺得利及違
    反臺灣地區與乙○○○○○關係條例案件，庚○○部分業經
    臺灣基隆地方法院分別判處有期徒刑六月、四月，定應執行
    有期徒刑九月確定；辛○○部分業經臺灣基隆地方法院分別
    判處有期徒刑五月、三月，並定應執行有期徒刑七月確定；
    戊○○涉犯詐欺得利罪部分，業經臺灣基隆地方法院判處有
    期徒刑六月確定；子○○現通緝中，由臺灣基隆地方法院另
    行審結，下稱庚○○等四人）擔任申辦行動電話門號或市內
    電話、免付費電話之人頭，雙方約定由癸○○帶同庚○○等
    四人前往通訊行申辦各通訊業者推出之行動電話門號搭配附
    贈行動電話方案或市內電話、免付費電話後，由庚○○等四
    人將申辦所得之行動電話甲○○○及行動電話、市內電話、
    免付費電話以新臺幣（下同）一千至一千二百元不等之價格
    售與癸○○，再由癸○○轉售他人從中牟利。癸○○與庚○○等四人謀議既定，即自90年02月初某日起至91年11月05日
    止（扣除91年10月16日至同年11月04日癸○○出國期間），
    由癸○○陸續帶同庚○○等四人前往臺北市士林劍潭等地之
    通訊行申辦如附表一所示之行動電話門號，不知情之通訊行
    、如附表一所示之系統通訊業者，據以核發如附表一所示之
    行動電話門號甲○○○，且每支門號由通訊行各附贈一支行
    動電話，庚○○等四人於申購取得上開行動電話甲○○○及
    行動電話後，即按約定將各該門號甲○○○及通訊行附贈之
    行動電話交與癸○○，癸○○可預見行動電話門號轉售將使
    購得各該門號、市內電話及免付費電話號碼之不詳姓名年籍
    之人於取得後將撥打使用再對電信公司施詐獲取免付通話費
    使用之不法利益，竟基於幫助他人免繳通話費不法利益之連
    續詐欺取財犯意，將前揭取得之行動電話門號甲○○○及以
    辛○○名義申辦如附表一編號二十、二十一之市內電話號碼
    、免付費電話號碼，販賣與壬○○○○○不詳姓名年籍之成
    年男子或不詳姓名年籍之成年人使用，從中牟利，嗣購得各
    該門號、市內電話及免付費電話號碼之不詳年籍之人，即自
    90年02月06日起至93年03月15日止，連續以如附表一所示行
    動電話門號、市內電話、免付費電話撥打對外通訊，使附表
    一所示之系統通訊業者，誤信係庚○○等四人本人撥打，並
    誤以庚○○等四人將支付通信費用而提供通信服務，計詐得
    三十七萬零五百八十二元免付通話費用之利益。
(二)另癸○○明知辛○○係居無定所之遊民，可擔任申辦行動電
    話門號或市內電話、免付費電話之人頭，可預見以辛○○申
    購之行動電話轉售將使購得各該門號、市內電話及免付費電
    話號碼之不詳姓名年籍之人詐得免付通話費用之不法利益，
    因癸○○欲於91年10月16日前往大陸地區無法帶同辛○○前
    往通訊行辦理行動電話門號及處理後續銷售事宜，竟承前幫
    助詐欺得利之概括犯意，於出國前之91年10月13、14日介紹
    辛○○與丁○○認識（另由檢察官偵辦），由丁○○、辛○○以前揭相同之約定及模式，自91年10月14日起，由丁○○
    帶同辛○○至臺北縣市之各通訊行申辦如附表二所示之行動
    電話門號，使不知情之通訊行、如附表二所示之系統通訊業
    者據以核發如附表二所示之行動電話門號甲○○○，且每支
    門號由通訊行各附贈一支行動電話，復由丁○○將辛○○交
    付之行動電話門號甲○○○及另行申辦如附表二編號四、五
    之市內電話號碼，販賣與不詳姓名年籍之人使用，嗣購得各
    該門號及市內電話號碼之不詳年籍之人，自91年10月14日起
    至93年04月23日止，連續以如附表二所示行動電話門號及市
    內電話號碼撥打對外通訊，使附表二所示之系統通訊業者，
    誤信係辛○○本人撥打，並誤以辛○○將支付通信費用而提
    供通信服務，計幫助詐得八萬一千二百三十三元免付通話費
    用之利益。
(三)癸○○復與辛○○、庚○○、子○○、己○○另行起意，並
    與真實姓名年籍不詳丙○○○○○○、「李小姐」（起訴書
    漏載「李小姐」）之成年女子基於共同使乙○○○○○非法
    進入臺灣地區及行使使公務員登載不實文書之犯意聯絡，癸○○、「鄭小姐」、「李小姐」並基於概括之犯意，由癸○○先與丙○○○○○○之成年女子商洽以辛○○、庚○○、
    子○○、己○○四人（下稱辛○○等四人）赴大陸辦理虛偽
    合意結婚登記及公證（即假結婚），再使乙○○○○○以探
    親名義非法來臺工作之事，並約定每一假結婚代價為四萬至
    五萬五千元，由癸○○收取一萬元，餘則由辛○○等四人收
    取後，由癸○○將上情告知辛○○等四人，並取得辛○○等
    四人同意後，旋由癸○○分別於91年09月24日安排辛○○與
    庚○○、同年10月12日安排子○○與己○○前往大陸地區福
    州市，再由「鄭小姐」、「李小姐」在大陸地區福州市接應
    ，並帶同辛○○等四人辦理與有行使使公務員登載不實文書
    之概括犯意聯絡如附表三所示乙○○○○○林紅英、楊云、
    何秀清、陳美清等四人（下稱林紅英等四人）之虛偽合意結
    婚登記及公證手續，並取得大陸地區公證處發給之結婚證明
    書，且透過財團法人海峽交流基金會（下稱海基會）證明後
    ，使林紅英等四人取得形式上之配偶地位。辛○○等四人返
    臺後，再經由癸○○之指示下，分別持大陸地區出具之結婚
    證明書、海基會所出具之證明書，於附表三所示時間前往在
    地之戶政事務所，填具結婚登記申請書申辦與林紅英等四人
    結婚之登記，使該管公務員將此不實事項登載於職務上所掌
    戶籍登記之公文書，足生損害於戶政機關對戶籍管理之正確
    性；湯明泉等四人復在癸○○之指示下，以探親為名，分別
    或一同於附表三所示時間，持前揭公務員核發不實結婚登記
    之戶籍謄本，填具乙○○○○○進入臺灣地區保證書、乙○○○○○進入臺灣地區旅行證申請書等資料，向內政部警政
    署入出境管理局（下稱境管局）辦理申請大陸配偶來臺探親
    ，使境管局於職務上所掌之公文書上，登載辛○○與林紅英
    、庚○○與楊云、子○○與陳美清、己○○與何秀欽結婚之
    不實事項，並發給中華民國臺灣地區旅行證與林紅英等四名
    大陸女子，使其等持以行使而於附表三所示時間非法入境臺
    灣地區（起訴書誤載林紅英、楊云未申請來台），足以生損
    害於境管局對大陸人民入境臺灣地區管理之正確性。
二、案經基隆市警察局第一分局報告臺灣基隆地方法院檢察署檢
    察官偵查起訴。
    理    由
一、上訴人之供述與辯解：
    上訴人即被告癸○○於原審矢口否認有何上揭事實欄一、(一)
    (二)所載之詐欺取財及詐欺得利犯行，辯稱：其當時係在壬○○○○○之成年男子開設之公司負責辦理行動電話之業務工
    作，僅曾幫辛○○、庚○○申辦過行動電話門號，門號及通
    訊行附贈之行動電話辦妥後，係由公司以一千至一千二百元
    之價格向辛○○、庚○○收購辦理門號附贈之行動電話，以
    賺取行動電話本身之差價，其則從中抽取二百元之傭金，至
    於申辦下來之行動電話門號甲○○○係由辛○○、庚○○自
    行取走，他們要轉賣給誰，其並未參與，亦不知情云云。關
　　於事實欄一、(三)所載犯行部分，於原審固坦承其有介紹辛○○、庚○○、子○○、己○○等四人與「鄭小姐」認識辦理
    赴大陸地區與大陸人民辦理虛偽合意結婚登記及公證手續，
    並抽取傭金等情不諱，惟矢口否認有何違反臺灣地區與乙○○○○○關係條例之犯行，辯稱：其僅係負責介紹而已，至
    於辛○○等四人如何辦理假結婚之事，其均不知情，亦未參
    與云云。而於本院審理中，則對於原審所認定之犯罪事實並
    無爭執，僅指摘原審量刑過重，請求本院從輕量刑給其自新
    機會等語。辯護人則為被告辯稱：本案被告之犯罪事實並不
    爭執，惟詐欺犯行部分，被告介紹庚○○等四人辦理如附表
    一所示行動電話時，尚未享受通訊業者之通訊服務，自無取
    得財產上之不法利益，豈成立詐欺得利罪？且被告僅係幫助
    犯，從中賺取佣金，原審量刑不符罪刑相當原則；次就被告
    違反兩岸關係地區人民關係條例部分，被告僅係居間介紹庚○○等四人與鄭小姐聯繫，幫助大陸女子來台，至前往大陸
    辦理結婚之情形，皆由鄭小姐及李小姐負責，返台後至戶政
    事務所辦理結婚登記及大陸女子的旅行申請書、保證書等，
    均係辛○○等四人自己前往辦理，被告僅成立幫助犯，原審
    量刑過重云云。
二、認定犯罪事實之證據及理由：
(一)關於事實欄一、(一)(二)所載犯行部分：
  1.附表一所示以庚○○、辛○○、戊○○、子○○名義申辦之
    行動電話門號、市內電話及免付費電話，係被告癸○○以一
    千元至一千五百元之代價誘使庚○○等人擔任申辦上開電話
    之人頭，且帶同庚○○等四人前往通訊行申辦，庚○○等四
    人申辦下來之行動電話 SIM卡及附贈之行動電話並交由被告
    轉賣，再由被告給付庚○○等四人報酬，被告則從中牟利等
    情，分據證人庚○○於原審審理時證述：其在臺北火車站當
    遊民時，經過朋友介紹知悉被告可以辦行動電話賺錢，其因
    缺錢，就去找被告，被告跟其講辦行動電話、門號一支給其
    一千多元，並帶其至通訊行，由其自行進入店內申辦行動電
    話門號搭配行動電話，門號及行動電話辦好拿到後，都交由
    被告轉賣，被告轉賣後就會給其每支一千多元之報酬，除了
    89年遠傳電信門號並非被告帶其至通訊行申辦外，其餘如附
    表一編號一至十三之行動電話門號皆係被告帶其申辦等語（
    見原審93年10月26日、11月09日審判筆錄）；證人辛○○於
    偵查及原審審理時證稱：91年09月24日其至大陸前所申辦如
    附表一所示編號十四至二十一之行動電話、市內電話及免付
    費電話都是被告帶其至通訊行，由其自己進入店內申辦，辦
    好的行動電話及門號若係被告帶其申辦的就交由被告處理，
    辦理一個門號搭配行動電話被告會給其一千至一千二百元利
    潤，市內電話係一支一千元、免付費電話則係一支一千五百
    元之利潤等語（見4352號偵查卷第85頁反面至86頁、原審同
    上審判筆錄），證人辛○○嗣於原審93年12月21日審理時雖
    改稱市內電話及免付費電話係一支一千五百元至二千五百元
    利潤、行動電話則係一千至一千五百元利潤，惟證人辛○○
    於91年11月19日偵訊時所為之證述距行為時不到二個月，斯
    時之記憶應較深刻，故有關上開電話販售之利得自應以其於
    偵訊及原審前揭審判時之證述為可採；證人戊○○於原審審
    理時證述：剛開始係丁○○帶其去申辦行動電話門號附贈行
    動電話，辦妥後交給丁○○處理，並給每支七、八百元之利
    潤，後來91年間認識被告後，才由被告帶其去申辦如附表編
    號二十一至二十六之行動電話門號，行動電話及門號辦妥後
    就交由被告處理，販賣所得係被告與其平分等語（見原審同
    上審判筆錄）；證人子○○於警訊時證稱：其搬進基隆市○○街一一六號之一（二樓）後，被告叫其以其名義向中華電
    信公司申辦如附表一編號二十八至三十一所示四支行動電話
    ，辦妥後，被告就將行動電話拿走，給其八千元作為代價等
    語（見4352號偵查卷第40、42至43頁）明確。按被告以外之
    人於審判中有下列情形之一，其於檢察事務官、司法警察官
    或司法警察調查中所為之陳述，經證明具有可信之特別情況
    ，且為證明犯罪事實之存否所必要者，得為證據：「.....
    所在不明而無法傳喚或傳喚不到者」，刑事訴訟法第一百五
    十九條之三第三款定有明文。證人子○○於偵查及原審中屢
    經傳喚不到，為原審法院依法通緝在案，有臺灣基隆地方法
    院93年基院慧刑智緝字第0179號通緝書在卷可稽（見原審卷
    (一)第217頁）。而其警訊中所為上開證述，乃為被告所不否
    認，又據其警訊所陳，其係屬居無定所之遊民，身份證上所
    載之戶籍地係其朋友之戶籍，實際上並未住居於該處（見43
    52號偵查卷第39、40頁），顯屬所在不明而無法傳喚或傳喚
    不到之情形，自符於上開規定其警訊所為之證述，乃具證據
    能力。查證人庚○○等四人所述情節互核大致相符，且證人
    庚○○等四人與被告並無仇怨，被告亦自稱其與戊○○係好
    友，戊○○近一、二年生活皆由其照顧，並曾借錢給庚○○
    、辛○○等語，衡情證人庚○○等人自無誣陷被告之虞，且
    起訴書所載癸○○以庚○○、辛○○及戊○○名義申辦之行
    動電話門號多達四十九支，而證人庚○○、辛○○及戊○○
    於原審審理時僅證稱如附表一所示之行動電話係被告帶同其
    等申辦並販售牟利，倘其等有誣陷被告之意，何必為前揭有
    利被告之證述？且被告於檢察官偵查時亦坦承：「（案發當
    時）沒有工作，收入主要靠介紹遊民去辦王八卡、人頭帳戶
    、假結婚抽佣」等語無隱（見4352號偵查卷第243頁），是
    證人庚○○等四人所為前揭證詞，應堪採信。被告於原審一
    度辯稱：其僅幫庚○○、辛○○申辦過行動電話門號，以賺
    取收購行動電話之傭金，並未申辦戊○○、子○○之行動電
    話門號，亦未處理其等辦妥之行動電話門號云云，顯屬避重
    就輕之詞，自不足採。再被告既自承其知悉證人庚○○等四
    人於案發時並無工作，且知悉證人庚○○、辛○○係要靠辦
    行動電話來賺錢，並無支付電話費之意思（見原審93年08月
    17日訊問筆錄、同年09月20日準備程序筆錄），仍帶同其等
    申辦行動電話及門號，並將申辦下來之行動電話及門號轉售
    他人牟利，使購得各該門號、市內電話及免付費電話號碼之
    不詳姓名年籍之人詐得免付通話費用之不法利益，其有幫助
    詐欺得利之犯行甚明。
  2.又上揭事實欄一、(二)所載之事實，業據證人辛○○於原審審
    理時證稱：91年10月之後其從大陸回來約一、二天被告就介
    紹丁○○給其認識，被告告訴他余志弘在幫人申辦行動電話
    很內行，因為被告沒空，所以就介紹丁○○帶其去申辦，附
    表二所示之行動電話門號就是余志弘帶其去臺北縣市到處申
    辦，申辦下來再交由余志弘處理，其一個門號搭配行動電話
    可獲利一千至一千二百元等語綦詳（見原審93年10月26日、
    11月09日審判筆錄），且被告亦供承：丁○○係專門收集行
    動電話門號，其有介紹丁○○給辛○○認識，並知悉辛○○
    是沒有工作要靠辦行動電話賺錢等情不諱（見93年09月20日
    準備程序筆錄），則被告既知悉丁○○專門收集行動電話門
    號，且辛○○欲以申辦行動電話門號之方式賺取金錢，猶將
    辛○○介紹與丁○○認識，以辛○○申購之行動電話門號轉
    售他人，使購得各該門號、市內電話及免付費電話號碼之不
    詳姓名年籍之人詐得免付通話費用之不法利益，其顯有幫助
    詐欺得利之犯行至明。
  3.此外，復有泛亞電信客戶基本資料、中華電信股份有限公司
    臺灣北區電信分公司基隆營運處92年01月17日基營字第92Ｃ
    0700026 號函附之證號查詢話費資料、92年12月18日基營字
    第92Ｃ0700255 號函附之行動電話欠費資料、93年12月03日
    基服字第93Ｃ0600122 號函暨函附之行動電話使用起迄資料
    、遠傳電信股份有限公司92年02月11日遠傳92（業服）字第
    50114 號函附辛○○、庚○○欠費資料、和信電訊股份有限
    公司92年01月16日函、93年01月19日函附之欠費查詢結果、
    臺灣大哥大電信資訊連結作業查詢結果、臺灣大哥大股份有
    限公司92年01月21日函附之基本資料查詢、92年12月17日、
    同年月18日函附之基本資料查詢及客戶門號欠費明細資料（
    見4352號偵查卷第128、130至139、206至208、141至143、1
    45、262至267、146至147、209至237頁）、中華電信股份有
    限公司臺灣北區電信分公司臺北北區營運處93年11月02日函
    、同年11月03日函、泛亞電信帳務明細表、和信電訊股份有
    限公司93年01月19日函附之欠費資料、93年11月08日和信（
    業服）字第09301138、00000000號、93年12月02日和信（業
    服）字第09301417號函附之用戶申請及欠費資料、中華電信
    文山營運處市內電戶話客戶資料表、中華電信股份有限公司
    臺灣北區電信分公司臺北南區營運處服務中心93年12月08日
    南服493字第 1761號函、庚○○申辦中華電信行動電話使用
    起迄及欠費情形資料各一份附卷可稽。
  4.綜上所述，被告所辯均不足採。事證明確，其有事實欄一、
    (一)(二)所載之犯行，堪以認定。
(二)關於事實欄一、(三)所載犯行部分：
  1.上揭事實欄一、(三)所載之事實，業據被告於原審準備程序時
    供承不諱（見原審93年08月23日準備程序筆錄），而被告於
    偵查中亦坦承：「子○○、己○○二人的假結婚也是我辦的
    ... 」等語（見4352號偵查卷第243頁），核與證人辛○○
    於警訊、偵查及原審時證稱：其係於91年09月11日在基隆市
    文化中心經由一位陳姓游民介紹認識被告，被告問其結婚沒
    有，其稱未結婚，被告說到大陸遊玩不用錢，再辦理假結婚
    有四萬五千元可拿，其便答應，之後被告就帶其去旅行社辦
    理陸手續，並買好機票陪同其與庚○○至機楊出境，且告知
    其與庚○○福州長樂機場有鄭小姐及李小姐接應，並留二人
    手機給其與庚○○，且拿二、三千元給其當生活費，到達長
    樂機場後其就聯絡這二位小姐，由該二位女子接機後帶同其
    與庚○○辦理假結婚之事並提供住宿，與其結婚之大陸女子
    林紅英於91年12月13日有入境臺灣；回臺後至戶政事務所辦
    理結婚登記及大陸女子林紅英至臺灣的旅行證申請書、保證
    書都是被告告訴其如何辦，由其自己去辦理等語（見4352號
    偵查卷第16、84頁反面、原審93年10月26日、同年12月21日
    審判筆錄）。證人庚○○於警訊時證稱：是被告言明要給其
    四萬五千元，以其名字身分及名義至大陸與大陸女子假結婚
    ，結婚對象及迎娶大陸女子來台後均由被告處理安排，其不
    得有任何選擇及意見，被告並於93年09月底安排辛○○與其
    同行至大陸福建省福州市民政局與大陸女子結婚，其與楊云
    結婚，辛○○與林紅英結婚，出國費用全部由劉姓男子支付
    等語（見43 52號偵查卷第32至36頁）、於偵訊時證稱：係
    被告給其四萬五千元到大陸假結婚，對象是由被告安排，其
    與楊云並無夫妻之實等語（見同上偵查卷第240頁）及於原
    審審理時證述：其於警、偵訊所言均實在，係被告介紹其去
    大陸辦理假結婚，去大陸手續亦係被告幫其辦理，其娶的大
    陸新娘有進來臺灣等語（見原審93年10月26日審判筆錄）。
    證人子○○於警訊時證述：係被告出錢承租基隆市○○街一
    一六號之一二樓供其、戊○○、庚○○、辛○○、己○○等
    五人居住，其搬進上址後，於91年10月12日被告叫其到大陸
    去結婚，代價是四至六萬元，其於91年10月12日那天就與己○○一同至桃園中正機場搭乘華航前往香港再轉機至福建長
    樂機場，由一位鄭瑞珍女子在該機場等候，機票係被告事先
    買好交給他，至大陸後由鄭瑞珍女子帶同其與己○○二人至
    民宿居住，並帶二人與大陸新娘辦理結婚手續，去大陸期間
    所有消費都由鄭瑞珍支付，她與被告都談好了等語（見同上
    偵查卷第40至43頁）（證人子○○於警訊中之證述據證據能
    力，已如前述）。證人己○○於原審審理時證稱：是被告找
    其至大陸結婚，當初講好報酬是三萬元，裡面包含機票錢、
    生活費，扣掉之後其實際可拿一萬五、六千元，被告係在聊
    天時問其要不要至大陸，並跟其講到大陸辦結婚可以拿錢，
    至大陸後，叫其跟大陸那邊鄭小姐、李小姐聯絡，她們會安
    排大陸女子跟其結婚，其係與子○○一同至大陸，至大陸機
    票是被告幫其準備，到大陸後由鄭小姐、李小姐一起接應其
    與子○○，回臺後係被告告訴其如何至戶政事務所辦理結婚
    登記及入出境管理局辦理申請大陸配偶來臺手續，由其自己
    前往辦理等語（見原審93年12月21日審判筆錄）相符，並有
    證人辛○○等四人入出境查詢結果（辛○○與庚○○確於91
    年09月24日出境臺灣、子○○與己○○確於91年10月12日出
    境臺灣）、臺北縣中和市第一戶政事務所92年01月16日北縣
    中一戶字第0920000509號、函附子○○申請配偶登記之相關
    資料（包括財團法人海峽交流基金會證明書、基隆市中正區
    戶政事務所92年01月15日基中戶字第09200001 52號、基隆
    市仁愛區戶政事務所92年01月14日基仁戶字第0920000152、
    臺北市信義局戶政事務所93年07月16日北信戶字第09331009
    700函附子○○、庚○○、辛○○、己○○辦理結婚登記之
    相關文件（包括辛○○婚登記申請書、中華人民共和國福建
    省福州市公證處公證書、結婚證明書、結婚登記申請書、己○○中華人民共和國結婚證（見4352號偵查卷第106至110、
    114至118、120至125頁）、海基會文書驗證申請書及辦案進
    行表四份、境管局92年04月17日境信宋字第0920041285號函
    檢附之陳美清、何秀欽乙○○○○○進入臺灣地區旅行證申
    請書及保證書、己○○、子○○戶籍謄本各一份（見1092號
    偵查卷第34、38、42、46、105至116頁）、被告、子○○、
    庚○○、辛○○、己○○入出境查詢結果、境管局93年11月
    26日境信恩字第09311231470號函附林紅英、楊云乙○○○○○進入臺灣地區旅行證申請書及保證書各一份在卷可稽，
    而大陸女子林紅英、楊云、陳美清、何秀欽已於附表三所示
    時間入境臺灣，復有入出境紀錄、入出境查詢結果及入出國
    日期證明書各二份附卷可按，足見被告之自白核與事實相符
    ，其於原審嗣後改稱其對庚○○等人如何辦理假結婚之事不
    知情，並辯稱其並未幫庚○○等人辦理入境大陸之手續及指
    示如何辦理申請大陸女子來臺云云，均不足採。
　2.至證人己○○嗣於原審同一審理庭雖改證稱係鄭小姐將機票
  　交他，機票錢亦係鄭小姐支付云云（見原審93年12月21日審
    判筆錄），然證人己○○於原審93年12月21日審理庭二次重
    覆訊問時均證述：機票係被告幫其處理，並由被告拿給他的
    等語（見同上審判筆錄），且己○○與子○○至大陸後，係
    鄭小姐在大陸福州長樂機場接機等情，已據證人即與己○○
    一同至大陸之子○○於警訊時證述綦詳，則鄭小姐既係在大
    陸地區負責接應，其如何將至大陸機票交與證人己○○？顯
    見證人己○○事後改稱機票係鄭小姐交付云云，乃附和被告
    之詞，不足採信。
　3.辯護意旨以：被告於準備程序時固坦承與辛○○、庚○○、
  　子○○、己○○等四人與「鄭小姐」及「李小姐」認識辦理
    赴大陸地區與大陸人民辦理虛偽合意結婚登記及公證手續，
    而被告僅從中抽取一萬元之佣金，至於辛○○、庚○○、子
    ○○、己○○等四人至大陸辦理結婚之情形，皆由「鄭小姐
    」及「李小姐」負責，而辛○○、庚○○、子○○、己○○
    等四人回來後至戶政事務所辦理結婚登記及大陸女子的旅行
    申請書、保證書，皆由辛○○、庚○○、子○○、己○○等
    四人自己辦理（詳偵查卷第16、84頁反面、原審93年10月26
    日、同年12月21日審判筆錄及原審法院判決理由第二段事實
    欄一、(三)所載犯行部分），是以被告癸○○係居於介紹及幫
    助辛○○、庚○○、子○○、己○○等四人與「鄭小姐」聯
    繫，並「幫助」大陸女子來台，則被告應僅係違反台灣地區
    與乙○○○○○關係條例第十五條第一項之幫助犯云云。惟
    據上開辛○○等四人證述之詞，及原審所認定為被告所不爭
    執之事實顯示，被告不但先有媒介商議，並安排辛○○等四
    人赴大陸假結婚，使大陸女子林紅英、楊云、何秀清、陳美
    清四人取得形式上之配偶地位；又於辛○○等四人返臺後，
    復指示四人分別持大陸地區出具之結婚證明書、海基會所出
　　具之證明書，於附表三所示時間前往在地之戶政事務所，填
  　具結婚登記申請書申辦與林紅英等四人結婚之登記；之後又
    指示四人，以探親為名，各於附表三所示時間，持前揭公務
    員核發不實結婚登記之戶籍謄本，填具乙○○○○○進入臺
    灣地區保證書、乙○○○○○進入臺灣地區旅行證申請書等
    資料，向境管局辦理申請大陸配偶來臺探親，使林紅英等四
    名大陸女子得以順利來台等情，足以顯示被告癸○○非僅居
    於介紹及幫助聯繫從中抽取佣金而已，並著手進行使大陸地
    區女子非法進入臺灣地區之犯罪構成要件行為，所辯尚無足
    採。
　4.綜上所述，被告所辯均不足採。事證明確，其有事實欄一、
  　(三)所載之犯行，亦堪認定。
三、論罪：
(一)查被告癸○○行為後，臺灣地區與乙○○○○○關係條例業
　　經總統於92年10月29日公布修正全文共九十六條，其中關於
  　使乙○○○○○非法進入臺灣地區之處罰規定即該條例第七
    十九條，經行政院以92年12月29日院臺秘字第0920069517號
    令自92年12月31日開始施行，且該條文之法定刑由五年以下
    有期徒刑、拘役或科或併科新臺幣五十萬元以下罰金，修正
    為一年以上七年以下有期徒刑，得併科新臺幣一百萬元以下
    之罰金，茲比較新舊法條文修正之結果，以舊法對被告較有
    利，依刑法第二條第一項但書之規定，自應適用修正前臺灣
    地區與乙○○○○○關係條例之規定處斷。
(二)被告癸○○就事實欄一、(一)所載取得行動電話甲○○○等之
    後，並將該卡提供予不詳姓名年籍之成年正犯幫助其連續多
    次詐得免費通話費用不法利益之所為，係犯刑法第三百三十
    九條第二項、第一項、第三十條第一項詐欺得利罪之幫助犯
    。就事實欄一、(二)幫助丁○○取得行動電話甲○○○等之後
　　，並將該卡提供予不詳姓名年籍之成年正犯幫助其連續多次
  　詐得免費通話費用不法利益之所為，係犯刑法第三十條第一
    項、第三百三十九條第二項、第一項詐欺得利罪之幫助幫助
    犯。就事實欄一、(三)所為，係犯刑法第二百十六條、第二百
    十四條之行使使公務員登載不實之文書罪、違反臺灣地區與
    乙○○○○○關係條例第十五條第一款之規定，而應依同條
    例第七十九條第一項之使乙○○○○○非法進入臺灣地區罪
    論處。所涉詐欺得利部分，公訴人認被告癸○○係犯刑法第
    三百三十九條第二項之詐欺得利罪之正犯，尚有未洽，本院
    自應於起訴事實同一之範圍內，變更起訴法條，論以被告詐
  　欺得利罪之幫助犯，並按正犯之刑減輕之。
(三)被告癸○○就行使使公務員登載不實文書罪與辛○○、庚○○、子○○、己○○、丙○○○○○○、「李小姐」真實姓
    名年籍不詳成年女子及附表三所示相婚之大陸女子間；就使
    乙○○○○○非法進入臺灣地區犯行與辛○○、庚○○、子
    ○○、己○○、丙○○○○○○、「李小姐」真實姓名年籍
    不詳之成年女子間，互有犯意聯絡及行為分擔，應分別論以
    共同正犯，公訴人就行使使公務員登載不實文書罪部分，漏
    未將「李小姐」及附表三所示相婚之大陸女子論以共同正犯
    、就使乙○○○○○非法進入臺灣地區罪部分，亦漏未將「
    李小姐」論以共同正犯，均有未洽。
(四)被告使公務員登載不實之低度行為，應為行使之高度行為所
    吸收，不另論罪。又其先後多次幫助詐欺得利及幫助幫助詐
    欺得利、行使使公務員登載不實文書及使乙○○○○○非法
    進入臺灣地區之犯行，均時間緊接，方法相同，觸犯構成要
    件相同之罪名，顯係基於概括之犯意為之，應依連續犯之規
    定，各論以一幫助詐欺得利罪、一行使使公務員登載不實文
    書罪及一使乙○○○○○非法進入臺灣地區罪，並分別加重
    其刑。其所犯行使使公務員登載不實文書與使乙○○○○○
    非法進入臺灣地區罪間，有方法、結果之牽連關係，應依刑
    法第五十五條規定，從一重之使乙○○○○○非法進入臺灣
    地區罪論處。又其所犯上開二罪間，犯意各別，罪名互異，
    應予分論併罰。
(五)公訴人雖未就辛○○、庚○○向境管局辦理申請大陸配偶林
    紅英、楊云來臺探親，並發給中華民國臺灣地區旅行證與林
    紅英、楊云，使其等持以行使進入臺灣地區之犯行起訴，然
    此部分之犯行與前揭論罪科刑部分，有連續犯之裁判上一罪
    關係，本院自得併予審理。
(六)末查被告癸○○有事實欄所載前揭有期徒刑執行完畢之情形
    ，有臺灣基隆地方法院檢察署刑案資料查詢紀錄表及本院被
    告全國前案紀錄表在卷可佐，其於五年內再犯本件有期徒刑
    之罪，為累犯，應依刑法第四十七條之規定遞加重其刑。
四、撤銷改判及科刑之理由：
    原審就被告癸○○部分予以論罪科刑，固非無見，惟：
(一)本件被告癸○○係以一千元至一千五百元之代價誘使庚○○
    等四人擔任申辦附表一所示行動電話門號、市內電話及免付
    費電話之人頭，並帶同庚○○等四人前往各該通訊行申辦，
    ，並無冒名或持偽、變造證件申辦情事，申辦完成後再將所
    取得之電話門號、行動電話SIM卡及附贈之行動電話轉賣從
    中牟利，自不成立刑法第339條第1項之詐欺取財罪（詳後敘
    附論）。原審認被告癸○○與庚○○等四人共同詐欺取財，
    適用法則，即有不當。
(二)按刑法上共同正犯成立，需數人間具有犯意之聯絡及行為之
    分擔為其要件，或以自己共同犯罪之意思，參與實施犯罪構
    成要件以外之行為，或以自己共同犯罪之意思，事先同謀，
    而由其中一部份人實施犯罪之行為者始足當之，此觀刑法第
    二十八條及司法院釋字第一０九號自明。被告坦承確實帶同
    庚○○等四人至通訊行辦理附表一之行動電話，然該行動電
    話辦畢之後，係由被告交予「石天」或由庚○○等四人交予
    「石天」，被告從中賺取二百元之佣金，而庚○○等四人獲
    取一千至一千二百元不等之報酬，而嗣後係由何人撥打附表
    一之行動電話，被告及庚○○等四人並不知情，而公訴人亦
    無提出積極之證據證實被告與撥打行動電話之人有何共同謀
    議之事實，是以難認被告與實施詐騙之人有犯意之聯絡，亦
    不能僅憑被告轉交行動電話及SIM卡之事實，遽以推論被告
    有自己參與犯罪之意思，而以共同正犯罪責相繩，顯失公平
    及超出被告所預期。本案原審法院係以被告「共同」連續以
    詐術得財產上不法之利益，適用法則，亦有可議。
(三)關於詐欺得利罪行之部分，共犯庚○○、辛○○、戊○○、
    子○○等四人辦理每一支行動電話及門號，均可獲得一千元
    至一千二百元之報酬，而被告陪同庚○○、辛○○、戊○○
    、子○○辦妥附表一之行動電話後，即交予「石天」售予年
    籍姓名不詳之人，其僅從中抽取二百元之傭金，而此部份之
    犯行，庚○○業經原審法院分別判處有期徒刑六月確定；辛○○部分業經原審法院判處有期徒刑五月；戊○○涉犯詐欺
    得利罪部分，業經原審法院判處有期徒刑六月確定。另庚○○、辛○○涉違反臺灣地區與乙○○○○○關係條例案件，
    庚○○業經原審法院判處有期徒刑四月確定；辛○○部分業
    經原審法院判處有期徒刑三月確定；子○○現仍通緝中；己○○經原審法院判處有期徒刑六月；且上揭其餘被告均得以
    易科罰金，雖被告癸○○所涉情節較重，惟原審以「共同連
    續以詐術得財產上不法之利益，累犯，處有期徒刑壹年陸月
    ；又共同連續違反不得使乙○○○○○非法進入臺灣地區之
    規定，累犯，處有期徒刑壹年貳月」，量刑不無失衡之弊。
    被告上訴意旨以其不構成詐欺取財，亦只成立詐欺得利之幫
    助犯，詐欺得利及違反臺灣地區與乙○○○○○關係條例部
    分，量刑失衡，指摘原判決不當，為有理由，自應由本院將
    被告癸○○部分予以撤銷改判。爰審酌被告前有妨害自由、
    贓物、詐欺、業務侵占、竊盜等多項不法前科，有本院被告
    全國前案紀錄表可按，素行不佳，其明知庚○○等四人係游
    民，並無支付通話費用之意思及能力，竟自己或介紹他人以
    庚○○等四人為人頭申辦如附表一、二所示多達三十六支行
    動電話、市內電話或免付費電話販售，並供不特定人撥打以
    牟利，計幫助詐得四十五萬一千八百一十五元之不法利益，
    且利用不法手段，連續利誘辛○○等四位游民擔任假結婚人
    頭，使乙○○○○○得以藉結婚之名進入臺灣地區，其所為
    嚴重破壞他人之財產法益，且影響社會治安甚鉅，暨其犯後
    一再飾詞卸責之態度等一切情狀，就其所犯前揭二罪，分別
    量處如主文所示之刑，並定其應執行之刑。另扣案之己○○
    私章一枚，係共犯己○○所有，供本件使乙○○○○○非法
    進入臺灣地區犯罪所用之物，業據共犯己○○於原審審理時
    供述明確（見原審93年07月16日審判筆錄），爰依刑法第三
    十八條第一項第二款之規定宣告沒收；至扣案之戊○○私章
    二枚、謝慶儒私章一枚、公司章二枚、提款卡五張、存款簿
    五本，均非供本件犯罪所用或本件犯罪所得之物，扣案之己○○之中華人民共和國結婚證一本，則係中華人民共和國核
    發之物，非被告或共犯己○○所有，爰不予宣告沒收，附此
    敘明。
五、不另為無罪之諭知部分：
　　另本件戊○○申辦之行動電話除附表一編號二十二至二十七
    之行動電話係被告癸○○帶戊○○申辦並販售他人撥打牟利
    外，其餘起訴書所載以戊○○名義申辦之行動電話（000000
    0000、0000000000、0000000000、0000000000、0000000000
    、0000000000、0000000000、0000000000、0000000000、00
    00000000、0000000000、0000000000、0000000000、000000
    0000等號）皆係壬○○○○○之人或丁○○帶戊○○申辦；
    附表二所示以辛○○名義申辦之行動電話係經由被告癸○○
    介紹由丁○○帶同辛○○申辦並販售他人撥打牟利，000000
    0000號亦非被告帶同辛○○辦理及販售他人撥打牟利；起訴
    書所載以庚○○名義申辦之行動電話0000000000、00000000
    00並非被告癸○○帶同庚○○申辦並販售他人撥打牟利等情
    ，分據證人戊○○、辛○○、庚○○於原審審理時證述甚詳
    （見原審93年11月09日、同年12月21日審判筆錄），且查無
    其他積極證據足以證明被告涉有此部分詐欺得利之犯行，此
    部分自屬不能證明被告犯罪，本應諭知被告此部分詐欺得利
    無罪，惟公訴人認此部分詐欺得利犯行與前開論罪科刑之詐
    欺得利部分有連續犯裁判上一罪之關係，爰不另為無罪之諭
    知。
六、附論：
    原審另以：(一)被告癸○○明知庚○○、辛○○、戊○○、子
    ○○均係居無定所、無資力且並無支付通話費用意思之遊民
    ，竟自九十年二月初某日起，陸續邀同庚○○、辛○○、戊○○、子○○（下稱庚○○等四人）擔任申辦行動電話門號
    或市內電話、免付費電話之人頭，雙方約定由癸○○帶同庚○○等四人前往通訊行申辦各通訊業者推出之行動電話門號
    搭配附贈行動電話方案或市內電話、免付費電話後，由庚○○等四人將申辦所得之行動電話甲○○○及行動電話、市內
    電話、免付費電話以新臺幣（下同）一千至一千二百元不等
    之價格售與癸○○，再由癸○○轉售他人從中牟利。癸○○
    與庚○○等四人謀議既定，即分別與其等基於共同意圖為自
    己不法所有之概括犯意聯絡，自九十年二月初某日起至九十
    一年十一月五日止（扣除九十一年十月十六日至同年十一月
    四日癸○○出國期間），由癸○○陸續帶同庚○○等四人前
    往臺北市士林劍潭等地之通訊行申辦如附表一所示之行動電
    話門號，使不知情之通訊行、如附表一所示之系統通訊業者
    陷於錯誤，據以核發如附表一所示之行動電話門號甲○○○
    ，且每支門號由通訊行各附贈一支行動電話，足生損害於各
    通訊行、附表一所示之系統通訊業者。(二)另明知辛○○係居
  　無定所、無資力且無支付通話費用意思之遊民，因癸○○欲
    於九十一年十月十六日前往大陸地區無法帶同辛○○前往通
    訊行辦理行動電話門號及處理後續銷售事宜，竟基於幫助詐
    欺取財之犯意，並承前之概括犯意，於出國前之九十一年十
    月十三、十四日介紹辛○○與丁○○認識，由丁○○、辛○○以前揭相同之約定及模式，自九十一年十月十四日起，由
    丁○○帶同辛○○至臺北縣市之各通訊行申辦如附表二所示
    之行動電話門號，使不知情之通訊行、如附表二所示之系統
    通訊業者陷於錯誤，據以核發如附表二所示之行動電話門號
    甲○○○，且每支門號由通訊行各附贈一支行動電話，足生
    損害於各通訊行、附表二所示之系統通訊業者。認就前開 (
    一)所為，亦係犯刑法第三百三十九條第一項之詐欺取財罪
    ；就前開 (二)所為，係犯刑法第三十條第一項、第三百三
    十九條第一項之幫助詐欺取財罪云云。惟本件被告癸○○係
    以一千元至一千五百元之代價誘使庚○○等四人擔任申辦附
    表一所示行動電話門號、市內電話及免付費電話之人頭，並
    帶同庚○○等四人前往各該通訊行申辦，，並無冒名或持偽
    、變造證件申辦情事，申辦完成後再將所取得之電話門號、
    行動電話SIM卡及附贈之行動電話轉賣從中牟利，因其設定
    費係行為人自繳（或行動電話公司專案免費提供），行動電
    話若亦係行為人自行購置，支付設定費以取得門號卡（即
    SIM卡），屬對價相當之有償行為（或電話公司本即預定免
    費提供），則前開電話門號、行動電話SIM卡及附贈之行動
    電話，既係庚○○等四人本人持證件向通訊業者申請門號、
    支付設定費（或電話公司本即預定免費提供）並簽定用戶門
    號使用契約而合法取得，其嗣後交付予被告自屬有權處分，
    被告再行轉賣予他人，自不成立刑法第339條第1項之詐欺取
    財罪。因公訴人未就上開被告詐欺取得行動電話甲○○○及
    行動電話之犯行起訴，僅附此敘明。
七、適用法律：
據上論斷，應依刑事訴訟法第369條第1項前段、第364條、第299
條第1項前段、第300條，修正前臺灣地區與乙○○○○○關係條
例第15條第1款、第79條第1項，刑法第11條前段、第2條第1項但
書、第28條、第56條、第30條第1項、第339條第1項、第2項、第
216條、第214條、第55條、第47條、第51條第5款、第38條第1項
第2款，罰金罰鍰提高標準條例第1條前段，判決如主文。
本案經檢察官鄭斐玲到庭執行職務。
中　　華　　民　　國　　94　　年　　5 　　月　　31　　日
　　　　　　　　　刑事第二十一庭審判長法　官  溫耀源
　　　　　　　　　　　　　　　　　　  法　官  江振義
　　　　　　　　　　　　　　　　　　  法　官  邱同印
以上正本證明與原本無異。
如不服本判決，應於收受送達後十日內向本院提出上訴書狀，其
未敘述上訴之理由者並得於提起上訴後十日內向本院補提理由書
（均須按他造當事人之人數附繕本）。
          　　　　　　　　　　　　　　書記官  莊昭樹
中　　華　　民　　國　　94　　年　　5 　　月　　31　　日
附錄：本案論罪科刑全文
附錄本案論罪科刑法條：
臺灣地區與乙○○○○○關係條例第七十九條第一項（修正前）
違反第十五條第一款規定者，處五年以下有期徒刑、拘役或科或
併科新台幣五十萬元以下罰金。
刑法第二百一十四條
明知為不實之事項，而使公務員登載於職務上所掌之公文書，足
以生損害於公眾或他人者，處三年以下有期徒刑、拘役或五百元
以下罰金。
刑法第二百一十六條
行使第二百十條至第二百十五條之文書者，依偽造、變造文書或
登載不實事項或使登載不實事項之規定處斷。
刑法第三百三十九條第一項、第二項
意圖為自己或第三人不法之所有，以詐術使人將本人或第三人之
物交付者，處五年以下有期徒刑、拘役或科或併科一千元以下罰
金。
以前項方法得財產上不法之利益或使第三人得之者，亦同。
附表一（癸○○部分）：
┌────┬───┬───────┬─────┬──────┬─────┐
│編 號   │申請人│申請門號      │系統業者  │使用起訖時間│得免付通話│
│        │      │              │          │            │費之利益（│
│        │      │              │          │            │單位：新台│
│        │      │              │          │            │幣）      │
├────┼───┼───────┼─────┼──────┼─────┤
│一      │庚○○│0000000│臺灣大哥大│九十年二月六│二千五百七│
│        │      │六二三        │          │日至同年七月│十四元    │
│        │      │              │          │二日        │          │
├────┼───┼───────┼─────┼──────┼─────┤
│二      │庚○○│0000000│臺灣大哥大│同右        │八千五百三│
│        │      │九一七        │          │            │十元      │
├────┼───┼───────┼─────┼──────┼─────┤
│三      │庚○○│0000000│臺灣大哥大│同右        │一萬六千七│
│        │      │四○五        │          │            │百零七元  │
├────┼───┼───────┼─────┼──────┼─────┤
│四      │庚○○│0000000│臺灣大哥大│同右　      │三千零四十│
│        │      │八四三        │          │            │四元      │
├────┼───┼───────┼─────┼──────┼─────┤
│五      │庚○○│0000000│臺灣大哥大│同右        │二百五十八│
│        │      │八五六        │          │            │元        │
├────┼───┼───────┼─────┼──────┼─────┤
│六      │庚○○│0000000│中華電信  │九十年二月七│三萬七千一│
│        │      │四五四        │          │日至同年四月│百三十九元│
│        │      │              │          │十三日      │          │
├────┼───┼───────┼─────┼──────┼─────┤
│七      │庚○○│0000000│中華電信  │同右        │一萬六千二│
│        │      │四六四        │          │            │百九十三元│
├────┼───┼───────┼─────┼──────┼─────┤
│八      │庚○○│0000000│中華電信  │同右        │一萬五千七│
│        │      │二一六        │          │            │百二十七元│
├────┼───┼───────┼─────┼──────┼─────┤
│九      │庚○○│0000000│中華電信  │九十年二月八│九千五百十│
│        │      │四九一        │          │日至同年五月│三元      │
│        │      │              │          │九日        │          │
├────┼───┼───────┼─────┼──────┼─────┤
│十      │庚○○│0000000│中華電信  │九十年二月九│三萬四千七│
│        │      │○三九        │          │日至同年四月│百二十一元│
│        │      │              │          │十三日      │          │
├────┼───┼───────┼─────┼──────┼─────┤
│十一    │庚○○│0000000│和信電訊  │九十年二月九│一千二百三│
│        │      │三五八        │          │日至九十二年│十元      │
│        │      │              │          │二月二十二日│          │
├────┼───┼───────┼─────┼──────┼─────┤
│十二    │庚○○│0000000│和信電訊  │同右        │五千五百七│
│        │      │三六九        │          │            │十四元    │
├────┼───┼───────┼─────┼──────┼─────┤
│十三    │庚○○│0000000│和信電訊  │同右        │四千零三十│
│        │      │一七六        │          │            │七元      │
├────┼───┼───────┼─────┼──────┼─────┤
│十四    │辛○○│0000000│中華電信  │九十一年九月│一萬七千五│
│        │      │四三九        │          │十一日至九十│百零二元  │
│        │      │              │          │二年十二月十│          │
│        │      │              │          │七日        │          │
├────┼───┼───────┼─────┼──────┼─────┤
│十五    │辛○○│0000000│和信電訊  │九十一年九月│一萬八千四│
│        │      │七二六        │          │十二日至九十│百三十五元│
│        │      │              │          │三年三月十四│          │
│        │      │              │          │日          │          │
├────┼───┼───────┼─────┼──────┼─────┤
│十六    │辛○○│0000000│和信電訊  │同右        │一萬四千六│
│        │      │二八六        │          │            │百八十六元│
├────┼───┼───────┼─────┼──────┼─────┤
│十七    │辛○○│0000000│遠傳電信  │九十一年九月│一千六百五│
│        │      │○三三        │          │十六日至同年│十五元    │
│        │      │              │          │十一月二十四│          │
│        │      │              │          │日          │          │
├────┼───┼───────┼─────┼──────┼─────┤
│十八    │辛○○│0000000│和信電訊  │九十一年九月│九千七百零│
│        │      │三七一        │          │十七日至九十│六元      │
│        │      │              │          │三年三月十四│          │
│        │      │              │          │日          │          │
├────┼───┼───────┼─────┼──────┼─────┤
│十九    │辛○○│0000000│中華電信  │九十一年九月│一萬零六百│
│        │      │七九四        │          │十七日至九十│零六元    │
│        │      │              │          │二年一月一日│          │
├────┼───┼───────┼─────┼──────┼─────┤
│二十　  │辛○○│（○二）二四六│中華電信  │九十一年九月│三萬八千九│
│        │      │ 二○七○九   │          │二十五日至九│百二十五元│
│        │      │              │          │十二年一月二│          │
│        │      │              │          │十四日      │          │
├────┼───┼───────┼─────┼──────┼─────┤
│二十一  │辛○○│0000000│中華電信  │九十一年九月│二萬一千三│
│        │      │六○六        │          │二十五日至九│百六十七元│
│        │      │              │          │十二年一月十│          │
│        │      │              │          │六日        │          │
├────┼───┼───────┼─────┼──────┼─────┤
│二十二  │戊○○│0000000│中華電信  │九十一年七月│三千五百元│
│        │      │八四四        │          │九日至同年九│          │
│        │      │              │          │月十二日    │          │
├────┼───┼───────┼─────┼──────┼─────┤
│二十三  │戊○○│0000000│臺灣大哥大│九十一年十月│一千三百八│
│        │      │○八一        │          │六日至九十二│十七元    │
│        │      │              │          │年四月二十一│          │
│        │      │              │          │日          │          │
├────┼───┼───────┼─────┼──────┼─────┤
│二十四  │戊○○│0000000│臺灣大哥大│九十一年十月│八千七百六│
│        │      │九六一        │          │六日至九十二│十三元    │
│        │      │              │          │年二月十八日│          │
├────┼───┼───────┼─────┼──────┼─────┤
│二十五  │戊○○│0000000│臺灣大哥大│同右        │一千一百十│
│        │      │五九一        │          │            │九元      │
├────┼───┼───────┼─────┼──────┼─────┤
│二十六  │戊○○│0000000│臺灣大哥大│同右        │五千一百九│
│        │      │九七一        │          │            │十二元    │
├────┼───┼───────┼─────┼──────┼─────┤
│二十七  │戊○○│0000000│和信電訊  │九十一年十一│三萬三千二│
│        │      │八九二        │          │月五日至九十│百五十八元│
│        │      │              │          │三年三月十五│          │
│        │      │              │          │日          │          │
├────┼───┼───────┼─────┼──────┼─────┤
│二十八  │子○○│0000000│中華電信  │九十一年十月│九千四百九│
│        │      │九七二        │          │八日至九十二│十元      │
│        │      │              │          │年一月三日  │          │
├────┼───┼───────┼─────┼──────┼─────┤
│二十九  │子○○│0000000│中華電信  │同右        │九千八百三│
│        │      │九七三        │          │            │十七元    │
├────┼───┼───────┼─────┼──────┼─────┤
│三十    │子○○│0000000│中華電信  │九十一年十月│四千六百五│
│        │      │六三九        │          │十一日月至九│十七元    │
│        │      │              │          │十二年二月二│          │
│        │      │              │          │十六日      │          │
├────┼───┼───────┼─────┼──────┼─────┤
│三十一  │子○○│0000000│中華電信  │同右        │五千一百五│
│        │      │六五八        │          │            │十元      │
├────┴───┴───────┴─────┼──────┴─────┤
│得免付通話費之總金額（單位：新臺幣）        │三十七萬零五百八十二元  │
└──────────────────────┴────────────┘
附表二：（丁○○部分）
┌────┬───┬───────┬─────┬──────┬─────┐
│編號    │申請人│申請門號      │系統業者  │使用起訖時間│得免付通話│
│        │      │              │          │            │費之利益（│
│        │      │              │          │            │單位：新臺│
│        │      │              │          │            │幣）      │
├────┼───┼───────┼─────┼──────┼─────┤
│一      │辛○○│  ○九五五七九│遠傳電信  │九十一年十月│四萬九千七│
│        │      │  七三五三    │          │十四日至同年│百四十五元│
│        │      │              │          │十一月二十四│          │
│        │      │              │          │日          │          │
├────┼───┼───────┼─────┼──────┼─────┤
│二      │辛○○│  ○九五六○五│泛亞電信  │九十一年十一│三千五百六│
│        │      │  一四八四    │          │月二日至九十│十五元    │
│        │      │              │          │二年四月九日│          │
├────┼───┼───────┼─────┼──────┼─────┤
│三      │辛○○│  ○九五六○五│泛亞電信  │九十一年十一│一萬零六百│
│        │      │  一四九四    │          │月二日至九十│三十六元  │
│        │      │              │          │三年四月二十│          │
│        │      │              │          │三日        │          │
├────┼───┼───────┼─────┼──────┼─────┤
│四      │辛○○│  （○二）二四│中華電信  │九十一年十一│七千七百八│
│        │      │  三三七五四二│          │月十四日至九│十五元    │
│        │      │              │          │十二年二月十│          │
│        │      │              │          │九日        │          │
├────┼───┼───────┼─────┼──────┼─────┤
│五      │辛○○│  （○二）二四│中華電信  │九十一年十一│九千五百零│
│        │      │  六二一七四三│          │月十四日至九│二元      │
│        │      │              │          │十二年二月十│          │
│        │      │              │          │九日        │          │
├────┴───┴───────┴─────┼──────┴─────┤
│得免付通話費之總金額（單位：新臺幣）        │八萬一千二百三十三元    │
└──────────────────────┴────────────┘
附表三：
┌─┬───┬───┬───┬────┬───┬────┬────┬───┐
│編│結婚人│結婚人│相婚之│結婚地點│辦理結│辦理結婚│申請大陸│大陸配│
│號│      │至大陸│大陸人│        │婚登記│登記地點│配偶來台│偶來台│
│  │      │日期  │民    │        │時間  │        │時間    │時間  │
│  │      │      │      │        │      │        │        │      │
├─┼───┼───┼───┼────┼───┼────┼────┼───┤
│  │辛○○│九十一│林紅英│中國大陸│九十一│基隆市「│九十一年│九十一│
│一│      │年九月│      │福州市  │年十月│仁愛區戶│十月二十│年十二│
│  │      │二十四│      │        │二十五│政事務所│五日    │月十三│
│  │      │日    │      │        │日    │」      │        │日    │
│  │      │      │      │        │      │        │        │      │
├─┼───┼───┼───┼────┼───┼────┼────┼───┤
│二│庚○○│九十一│楊云  │中國大陸│九十一│基隆市「│九十一年│九十一│
│  │      │年九月│      │福州市  │年十一│中正區戶│十一月七│年十二│
│  │      │二十四│      │        │月七日│政事務所│日      │月十七│
│  │      │日    │      │        │      │」      │        │日    │
│  │      │      │      │        │      │        │        │      │
├─┼───┼───┼───┼────┼───┼────┼────┼───┤
│三│子○○│九十一│陳美清│中國大陸│九十一│台北縣「│九十一年│九十一│
│  │      │年十月│      │福州市  │年十一│中和市戶│十一月十│年十二│
│  │      │十二日│      │        │月十二│政事務所│一日    │月十七│
│  │      │      │      │        │日    │」      │        │日    │
│  │      │      │      │        │      │        │        │      │
├─┼───┼───┼───┼────┼───┼────┼────┼───┤
│四│己○○│九十一│何秀欽│中國大陸│九十一│台北市「│九十一年│九十一│
│  │      │年十月│      │福州市  │年十一│信義區戶│十一月十│年十二│
│  │      │十二日│      │        │月十二│政事務所│一日    │月十七│
│  │      │      │      │        │日    │」      │        │日    │
│  │      │      │      │        │      │        │        │      │
└─┴───┴───┴───┴────┴───┴────┴────┴───┘
